臺灣高雄地方法院刑事判決　　　　　　　　　　　　九十三年度訴字第三一五二號
　　公　訴　人　臺灣高雄地方法院檢察署檢察官
　　被　　　告　乙○○
右列被告因搶奪案件，經檢察官提起公訴（九十三年度速偵字第一九七六號），本院
適用簡式審判程序判決如左：
    主      文
乙○○連續意圖為自己不法之所有，而搶奪他人之動產，累犯，處有期徒刑壹年貳月
。
    事      實
一、乙○○前於民國（下同）八十五年五月間犯違反肅清煙毒條例罪，經臺灣高等法
    院高雄分院判處有期徒刑三年六月確定，復於八十五年十一月間因竊盜罪，經本
    院判決有期徒刑八月確定，上開各罪，並由本院定其應執行刑為有期徒刑四年，
    再於八十九年間因公共危險乙案，經臺灣臺南地方法院判處有期徒刑七月確定，
    前揭罪刑並接續執行，至九十二年十月二十七日執行完畢，竟無悔悟，又基於意
    圖為自己不法所有之概括犯意，先於民國（下同）九十三年十月十七日上午十一
    時許，騎乘車號ＹＭＳ─九０八號機車，途經高雄縣彌陀鄉○○路一八二之一號
    前時，見丙○○獨自騎乘腳踏車，即自丙○○之左側接近並於超車時，乘丙○○未及注意，以右手搶走丙○○置於腳踏車菜籃內之行動電話及照相機各一台
    ，得手後立刻扭轉油門加速逃逸，行動電話轉售得款花用，照相機即隨手丟掉。
    又於九十三年十月十九日上午八時三十分許，又騎上開機車行經高雄縣彌陀鄉○○路一三一號前，見甲○○年老且單獨騎乘腳踏車，即自甲○○所騎腳踏車右側
    接近，並於超越甲○○腳踏車時，乘甲○○不備順手搶奪甲○○置於長褲右後側
    褲袋內之長皮夾，因甫搶得該皮夾即遭甲○○發覺，立即伸手握住長皮夾另一端
    ，乙○○為能搶得該皮夾，竟基於不惜傷害甲○○之故意，仍強搶拉扯該皮夾，
    以致甲○○重心不穩自腳踏車上跌下，致甲○○受有右手、右腳、左膝及左腳多
    處挫傷之傷害，且致長皮夾遭乙○○搶奪得手並揚長而去，乙○○搶得長皮夾後
    ，即取出新台幣（以下同）一萬一千元，至長皮夾連同內置之健保卡、保險卡、
    機車行車執照各一枚則隨手拋棄。嗣經甲○○報警後，循線查獲。
二、案經丙○○、甲○○訴由高雄縣政府警察局岡山分局移送臺灣高雄地方法院檢察
    署檢察官偵查起訴。
    理      由
一、右開事實，業據被告乙○○迭於警、偵訊及審理中均坦承不諱，核與告訴人丙○○（警卷第一九─二一頁）、甲○○（警卷第二二─二六頁）二人於警詢時指訴
    之情節相符，且被告並將搶得被害人丙○○之行動電話轉售百成電業有限公司，
    亦經證人即該公司經理人林連進在警詢中證述綦詳（警卷第三一─三三頁），且
    提出中古機讓渡書一份在卷可稽（警卷三五頁），而被告傷害甲○○所受之傷勢
    ，亦有卷附之濟民醫院診斷證明書一紙足憑，是本案事證明確，被告犯行堪予認
    定。
二、核被告乙○○所為，係犯刑法第三百二十五條第一項之搶奪及同法第二百七十七
    條第一項之傷害等罪。公訴人認被告乙○○係犯刑法第三百二十七條第一項之常
    業搶奪罪云云，而本院則認並無證據足認被告上開搶奪犯行，已成其常業，應成
    立刑法第三百二十五條第一項之搶奪罪，與起訴法條雖有不同，但此為起訴犯罪
    事實之減縮，不生變更起訴法條問題。被告所犯搶奪被害人甲○○與傷害甲○○
    二罪間，有方法結果之牽連關係，為牽連犯，應從一重之搶奪罪處斷。又被告連
    續二次之搶奪犯行，均時間緊接，所犯罪名相同，顯係出於概括之犯意為之，為
    連續犯，爰依刑法第五十六條之規定以一連續搶奪罪論，並加重其刑。公訴人雖
    未就被告傷害告訴人甲○○之犯行部分起訴，惟查告訴人甲○○業於警詢中提出
    傷害部分告訴，且被告明知甲○○年紀老邁（依警詢筆錄所載年籍，案發時業已
    七十五歲），獨騎腳踏車，重心非穩，竟不惜使甲○○跌倒受傷，而與甲○○搶
    拉該長皮夾，足見其確有傷害甲○○之故意甚明，業據被告於審理時供承甚明（
    本院卷第三二頁），是告所犯該傷害部分，與業經起訴之搶奪罪部分，係牽連犯
    ，業述之於前，具有裁判上一罪之關係，本院自得併予審酌，附此敘明。另就被
    告前於八十五年五月間犯違反肅清煙毒條例罪，經臺灣高等法院高雄分院判處有
    期徒刑三年六月確定，復於八十五年十一月間因竊盜罪，經本院判決有期徒刑八
    月確定，上開各罪，並由本院定其應執行刑為有期徒刑四年，再於八十九年間因
    公共危險乙案，經臺灣臺南地方法院判處有期徒刑七月確定，前揭罪刑並接續執
    行，至九十二年十月二十七日執行完畢，此有臺灣高等法院被告全國前案紀錄表
    可按，其五年以內再犯本件有期徒刑以上之罪，為累犯，依刑法第四十七條規定
    加重其刑，並遞加之。爰審酌被告連續搶奪犯罪，甚且於三日內即連搶二次，足
    見其肆意搶奪之惡性非輕，並就其行搶之際，不惜傷害告訴人之犯罪情狀亦較嚴
    重，惟犯罪後坦供全部犯行，已見悔意之態度等一切情狀，量處如主文所示之刑
    ，以示懲儆。
據上論斷，應依刑事訴訟法第二百九十九條第一項前段、第二百七十三條之一第一項
，刑法第五十六條、第三百二十五條第一項、第二百七十七條第一項、第五十五條、
第四十七條，罰金罰鍰提高標準條例第一條前段，判決如主文。
本案經檢察官丁○○到庭執行職務。
中      華      民      國      九十三    年      十二      月  三十一  日
                                          臺灣高雄地方法院刑事第三庭
                                            　　  法　官  高思大
右正本證明與原本無異。
如不服本判決，應於判決送達後十日內向本院提出上訴狀，上訴於台灣高等法院高雄
分院（須附繕本）。
                                                  書記官  蔡語珊
中　　　華　　　民　　　國　　九十三　　年　　 十二 　　月　　三十一　　日
附錄條文：
中華民國刑法第三百二十五條第一項：
          意圖為自己或第三人不法之所有，而搶奪他人之動產者，處六月以上五年
          以下有期徒刑。
